臺灣高等法院刑事裁定                100 年度抗字第969 號
抗  告  人
即受 刑 人  宋俊雄
上列抗告人因聲請定其應執行刑案件，不服臺灣臺北地方法院中
華民國100 年8 月2 日裁定（100 年度聲字第2023號），提起抗
告，本院裁定如下：
    主  文
抗告駁回。
    理  由
一、按裁判確定前犯數罪者，併合處罰之；數罪併罰有二裁判以
    上者，應依刑法第51條之規定定其應執行之刑；宣告多數有
    期徒刑者，於各刑中之最長期以上，各刑合併之刑期以下，
    定其刑期，刑法第50條、第53條、第51條第5 款分別定有明
    文。次按法律上屬於自由裁量之事項，有其外部性界限及內
    部性界限，並非概無拘束。依據法律之具體規定，法院應在
    其範圍選擇為適當之裁判者，為外部性界限；而法院為裁判
    時，應考量法律之目的，及法律秩序之理念所在者，為內部
    性界限。法院為裁判時，二者均不得有所踰越。在數罪併罰
    ，有二裁判以上，定其應執行之刑時，固屬於法院自由裁量
    之事項，然仍應受前揭外部性界限及內部性界限之拘束（最
    高法院94年度台非字第233 號判決意旨參照）。
二、原裁定以：抗告人即受刑人(下稱抗告人)宋俊雄所犯如附表
    編號1至14所示之罪，先後經臺灣板橋地方法院、臺灣桃園
    地方法院及臺灣臺北地方法院判處如附表所示之刑，並分別
    確定在案，經認符合數罪併罰之規定，應合併定其應執行之
    刑，爰依刑事訴訟法第477條第1項，刑法第2條第1項前段、
    第53條、（修正前）第51條第5款，裁定抗告人所犯如附表
    所示各罪，應執行有期徒刑5年3月等語。
三、抗告意旨略以：刑法第56條連續犯之規定業已刪除，並於95
    年7月1日施行，連續犯本質為數罪，應回歸數罪併罰處刑，
    以維護刑罰之公正性。但一罪一罰對於偽造文書、詐欺等案
    件，與罪質相當之竊盜、施用毒品罪所定執行刑落差甚大，
    卻與惡性較重大之販賣毒品行為所獲之刑度相當，有失公允
    。是本件定執行刑裁定對抗告人所減少之刑太少，與其他類
    型之待遇相較，有違公平原則，爰提起抗告，求為公平裁定
    云云。
四、經查：本件抗告人先後犯附表所示之各罪，分別經法院判處
    罪刑確定，而附表編號1 、2 所示宣告刑，經臺灣板橋地方
    法院96年度訴字第3879號刑事判決定其應執行刑為有期徒刑
    6 月；附表編號3至7所示罪刑，經臺灣板橋地方法院97年度
    訴字第1601號刑事判決定其應執行刑為有期徒刑2年6月；附
    表編號8至11所示罪刑，亦經臺灣板橋地方法院98年度1787
    號刑事判決定其應執行刑為有期徒刑1年8月；附表編號12、
    13 所示罪刑，另經臺灣桃園地方法院98年度審訴字第2306
    號刑事判決定其應執行刑為有期徒刑7月等情，有前開裁判
    及本院被告前案紀錄表附卷可憑。前揭各刑中最長期者為有
    期徒刑7月，各刑合併後之刑期為有期徒刑6年3月，原審斟
    酌抗告人各項犯罪情節、行為次數及刑罰之一般預防及特別
    預防目的，對於被告所犯數罪為整體非難評價，裁定合併定
    其應執行之刑為有期徒刑5年3月，揆諸首揭規定，合於刑法
    第51 條所規定之外部性界限，亦無違反內部性界限可言。
    抗告意旨雖以：原裁定所減刑期太少，不符公平原則云云，
    然原裁定並未逾越定應執行刑之外部界限，且其裁量妥適，
    未見有顯然濫用裁量權限之情形。抗告人提起抗告，指摘原
    裁定不當，請求減輕，為無理由，應予駁回。
據上論斷，應依刑事訴訟法第412 條，裁定如主文。
中    華    民    國   100    年    9     月    23    日
                  刑事第二庭  審判長法  官  洪光燦
                                    法  官  宋松璟
                                    法  官  蘇素娥
以上正本證明與原本無異。
不得再抗告。
                                    書記官  戴伯勳
中    華    民    國   100    年    9     月    23    日